【裁判字號】    99,撤緩,122
【裁判日期】    991110
【裁判案由】    聲請撤銷緩刑
【裁判全文】
臺灣新竹地方法院刑事裁定             99年度撤緩字第122號
聲  請  人  臺灣新竹地方法院檢察署檢察官
受  保  護
管  束  人  甲○○
上列聲請人因受保護管束人犯詐欺案件（本院99年度審竹簡字第
279號），聲請撤銷緩刑之宣告（99年度執聲字第861號），本院
裁定如下：
    主    文
聲請駁回。
    理    由
一、聲請意旨略以：上受保護管束人因詐欺案件，經本院以99年
    度審竹簡字第279號判決判處有期徒刑4月，如易科罰金，以
    新臺幣1千元折算1日。緩刑2 年，緩刑期間內付保護管束，
    並應執行60小時之義務勞務，並於民國99年5 月12日確定。
    嗣由臺灣新竹地方法院檢察署（下稱新竹地檢署）以99年度
    執保字第310 號執行，緩刑期間付保護管束。茲該受保護管
    束人經傳喚、拘提不到，業已違反保安處分執行法第74條之
    2第2款之規定，且情節重大，爰依刑事訴訟法第476 條之規
    定，聲請撤銷緩刑之宣告等語。
二、按受保護管束人在保護管束期間內，應遵守左列事項：一、
    保持善良品行，不得與素行不良之人往還。二、服從檢察官
    及執行保護管束者之命令。三、不得對被害人、告訴人或告
    發人尋釁。四、對於身體健康、生活情況及工作環境等，每
    月至少向執行保護管束者報告一次。五、非經執行保護管束
    者許可，不得離開受保護管束地；離開在十日以上時，應經
    檢察官核准，保安處分執行法第74條之2 定有明文。受保護
    管束人違反前條各款情形之一，情節重大者，檢察官得聲請
    撤銷保護管束或緩刑之宣告，同法第74條之3第1項亦有規定
    。而保安處分執行法第74條之3 之立法理由乃：「受保護管
    束人違反前條規定應遵守之事項，其情節重大者，足見保護
    管束處分已不能收效，得為刑法第92條第2項及第93條第3項
    撤銷保護管束或緩刑之宣告或假釋之事由，檢察官及典獄長
    應聲請撤銷，爰增訂本條」，故撤銷保護管束或緩刑之宣告
    與否厥在「是否情節重大而足見保護管束處分已不能收效」
    。次按所謂違反檢察官及執行保護管束者之命令，情節重大
    之前提當然係受保護管束人確實已得知檢察官或執行保護管
    束者之命令或處於得知悉之狀態下而不予遵守而言。倘受保
    護管束人未確實已得知檢察官或執行保護管束者之命令或處
    於得知悉之狀態下，自無服從與否之論斷，當亦無違反該款
    所定之應遵守事項可言。又刑事訴訟法第62條規定：送達文
    書，除本章有特別規定外，準用民事訴訟法之規定。依民事
    訴訟法第138條寄存送達之規定：送達不能依前2條規定為之
    者，得將文書寄存送達地之自治或警察機關，並作送達通知
    書兩份，一份黏貼於應受送達人住居所、事務所、營業所或
    其就業處所門首，另一份置於該送達處所信箱或其他適當位
    置，以為送達。寄存送達，自寄存之日起，經10日發生效力
    。寄存之文書自寄存之日起，寄存機關應保存2個月。
三、經查：
(一)、受保護管束人甲○○前因詐欺案件，經本院以99年度審竹簡
    字第279 號判決判處有期徒刑4月，緩刑2年，緩刑期內付保
    護管束，並應於判決確定後1 年內向指定之政府機關、政府
    機構、行政法人、社區或其他符合公益目的之機構或團體，
    提供60小時之義務勞務，該判決並已於99年5 月12日確定在
    案，惟受刑人於緩刑期間，經聲請人即新竹地檢署檢察官拘
    提無著，難以實施保護管束等事實，固有本院99年度審竹簡
    字第279 號判決、受保護管束人之戶役政資料、個人基本資
    料查詢結果、新竹地檢署檢察官99年度執保字第310 號拘票
    暨拘提報告書、拘提照片等資料影本及臺灣高等法院被告前
    案紀錄表各乙份在卷為憑，又受保護管束人目前並無在監在
    押之情事，亦有法務部全國檢察官線上查詢刑案人犯在監所
    最新資料報表及本院調閱之臺灣高等法院出入監簡列表各乙
    份附卷可按。
(二)、然查，本件聲請人依法傳喚受保護管束人到案執行，而分別
    向其戶籍地址「新竹縣新豐鄉瑞興村9 鄰崁頭181之1號」、
    居所地址「新竹縣新豐鄉瑞興村13鄰崁頭182之3號」為執行
    傳票之送達，均因未獲會晤本人亦無其同居人或受僱人加以
    收受，乃於99年8月9日寄存於新竹縣政府警察局竹北分局新
    豐分駐所，此有送達證書影本4 紙存卷足稽。惟徵之受保護
    管束人上開2址之送達證書，皆係於寄存送達翌日（即99年8
    月10日）起經10日，迄同年月19日始發生送達效力，顯均已
    逾該次所定應到案日期即99年8 月17日，受保護管束人根本
    無從遵期報到，故聲請人所為傳喚難認已合法送達，則受保
    護管束人是否已經確實得知檢察官之命令，而故意不依該命
    令到場，尚屬可疑，據此即難認受保護管束人有聲請意旨所
    指經傳喚不到而違反保安處分執行法上開規定已達情節重大
    之程度。此外，聲請人復未提出除上開文件暨判決犯罪事實
    以外之其他積極證據，或具體說明受保護管束人有何情狀足
    認保護管束處分已不能收效，原宣告之緩刑難收其預期效果
    ，而有執行刑罰之必要。
(三)、準此，本件尚難認受保護管束人業已違反檢察官及執行保護
    管束者之命令有情節重大之情形，本件聲請意旨顯有未洽，
    難認為有理由，應予駁回。
四、爰依刑事訴訟法第220條，裁定如主文。
中    華    民    國    99    年    11    月    10    日
                  刑事第三庭  法  官  林惠君
以上正本證明與原本無異。
如不服本裁定，應於裁定送達後5日內向本院提出抗告狀。
中    華    民    國    99    年    11    月    10    日
                              書記官  蔣淑君

司法院資訊處製作；財團法人民間司法改革基金會備份。
